【裁判字號】    97,交聲,1032
【裁判日期】    970609
【裁判案由】    聲明異議
【裁判全文】
臺灣高雄地方法院交通事件裁定        97年度交聲字第1032號
原處分機關  交通部公路總局高雄區監理所
異  議  人  甲○○
上列異議人因違反道路交通管理處罰條例案件，對於交通部公路
總局高雄區監理所中華民國97年4 月29日所為之裁決處分（原處
分案號：高監營裁字第裁80-NJ0000000號）聲明異議，本院裁定
如下：
    主  文
異議駁回。
    理  由
一、按汽車駕駛人，行經有燈光號誌管制之交岔路口闖紅燈者，
    處新臺幣（下同）1,800 元以上5,400 元以下罰鍰，道路交
    通管理處罰條例第53條第1 項定有明文；且汽車駕駛人駕駛
    汽車違反道路交通管理處罰條例第53條第1 項規定者，除依
    原條款處罰鍰外，並予各記違規點數3 點，並有同法第63條
    第1 項第3 款定有規定。又該法所指之車輛，係指在道路上
    以原動機行駛之汽車 (包括機器腳踏車）或以人力、獸力行
    駛之車輛，故機車亦在規範範圍內，同法第3 條第8 款亦有
    明文。末按，違反道路交通管理處罰條例第49條之事件，未
    於應到案期限內繳納或到案聽候裁決，而逾越應到案期限60
    日以上者，機器腳踏車者處4500元罰鍰，亦有違反道路交通
    管理事件統一裁罰基準及處理細則第2 條及違反道路交通管
    理事件統一裁罰基準表可參。
二、原處分意旨略以：異議人即受處分人甲○○於民國96年7 月
    30日上午10時33分許，駕駛CM9-209 號自用小客車，行駛於
    鳳山市○○路與384 巷口處，於有燈光號誌管制交岔路口闖
    越紅燈，經科學儀器拍照並逕行舉發，並由原處分機關以闖
    越紅燈為由，裁處罰鍰4,500 元之事實，業據異議人自承在
    卷，並有高雄縣政府舉發違反道路交通管理事件通知單（高
    警交字第NJ0000000） 、交通部公路總局高雄區○○道路交
    通管理事件裁決書（高監營裁字第裁80-NJ0000000號）各1
    紙及採證照片2 張附卷可稽。
三、聲明異議意旨略以：其沒有收到違規通知單，因此不能依照
    所指定之日期前往監理機關繳納罰款，以致原違規處分新台
    幣1,800 元罰鍰變成4,500 元，非為其所承認，該處分顯屬
    不當云云。
四、經查：
（一）受處分人於97年4 月29日後收受上開裁決書後，於同年5
      月14日向原處分機關聲明異議，有交通部公路總局高雄區
      收文戳在卷可查，足認其聲明異議於接到裁決書之翌日起
      20日內提出，程序上應屬適法，合先敘明。
（二）按「處理違反道路交通管理事件，有關文書送達之程式，
      依行政程序法之規定。」此為違反道路交通管理事件統一
      裁罰標準及處理細則第5 條所明定。又行政程序法第74條
      規定：「送達，不能依前2 條規定為之者，得將文書寄存
      送達地之地方自治或警察機關，並作送達通知書兩份，1
      份黏貼於應受送達人住居所、事務所、營業所或其就業處
      所門首，另1 份交由鄰居轉交或置於該送達處所信箱或其
      他適當位置，以為送達。前項情形，由郵政機關為送達者
      ，得將文書寄存於送達地之郵政機關。寄存機關自收受寄
      存文書之日起，應保存3 個月」，是舉發機關應依行政程
      序法之規定，送達交通違規舉發單。
（三）本件受處分人於上開時、地之闖紅燈事實，有高雄市警察
      局舉發違反道路交通管理事件通知單，及違規採證照片2
      張附卷可稽，為受處分人所不爭執，堪認為真，而本件舉
      發通知單，係由高雄縣政府警察局，於96年8 月23日以掛
      號郵務方式寄送至受處分人位於高雄縣鳳山市○○○路37
      號車籍及戶籍住所，郵務人員因未晤受送達人或同居人，
      遂於該日下午1 時30分將該舉發通知單寄存於應受送達地
      之郵政機關即鳳山第23支局，並作送達通知書2 份，1 份
      黏貼於受處分人上址門首，另1 份置於該送達處所信箱或
      其他適當位置，以為送達等情，有97年3 月28日高縣警交
      字第0970075231號函暨所附送達證書影本及受處分人個人
      基本資料查詢結果、車號查詢重型機車車籍各1 紙在卷可
      稽，堪認上開舉發通知單係寄存於鳳山郵局無誤，原舉發
      單位依受處分人戶籍及車籍地址掛號郵寄送達該舉發通知
      單，核諸上開寄存送達程序，依法即無不合。從而，受處
      分人辯稱未收到通知單，請求撤銷原處分云云，即無可採
      。
五、綜上，原處分機關依違反道路交通管理處罰條例第53條第1
    項、第63條第1 項第3 款（漏載第3 款）、違反道路交通管
    理事件統一裁罰基準及處理細則第2 條及違反道路交通管理
    事件統一裁罰基準表等規定，裁處受處分人罰鍰4,500 元，
    並記違規點數3 點，即無違誤。受處分人猶執前詞，指摘原
    處分不當，為無理由，應予駁回。
據上論斷，應依道路交通案件處理辦法第19條，裁定如主文。
中    華    民    國    97    年    6    月    9    日
                  交通法庭    法  官  張琬如
以上正本證明與原本無異。
如不服本裁定，應於收受送達後5 日內向本院提出抗告狀。
中    華    民    國    97    年    6     月    9     日
                              書記官  劉甄庭


司法院資訊處製作；財團法人民間司法改革基金會備份。
